【裁判字號】    90,易,1537
【裁判日期】    900121
【裁判案由】    竊盜
【裁判全文】
臺灣屏東地方法院刑事判決                          九十年度易字第一五三七號
    公  訴  人  臺灣屏東地方法院檢察署檢察官
    被      告  甲○○
右列被告因竊盜案件，經檢察官提起公訴（九十年度偵字第七三一一號），本院判決
如左：
    主  文
甲○○攜帶兇器竊盜，累犯，處有期徒刑柒月。
    事  實
一、甲○○有多次竊盜前科，最近一次於民國七十八年間，因違反懲治盜匪條例案件
    ，經台灣高雄地方法院判處有期徒刑八年六月，褫奪公權五年，於八十七年七月
    九日執行完畢。仍不知悔改，復意圖為自己不法之所有，持客觀上足以對人之身
    體、生命造成威脅，具有危險性、足供兇器使用之斧頭一把，於九十年十一月十
    六日中午十一時四十五分許，駕駛車號ＷＪ─二八一七號自小貨車，至位於屏東
    縣高樹鄉○○○段第五一四地號土地（四周以鐵絲網圍繞），下車移開該土地上
    之活動鐵絲網門進入其內（起訴書誤為破壞鐵絲網；侵入住居部分未據告訴），
    再以斧頭破壞乙○○所有之二部抽水馬達定位螺絲及水管，並先將其中一部抽水
    馬達搬至鐵絲網外，正當其返轉欲再搬取第二部抽水馬達時，為乙○○發現並報
    警當場查獲，扣得上述馬達二台（已發還）及斧頭一把。
二、案經屏東縣警察局里港分局報請台灣屏東地方法院檢察署檢察官偵查起訴。
    理  由
一、訊據被告甲○○矢口否認有何竊盜犯行，辯稱：伊沒有偷馬達，是直接打開鐵絲
    網進去採草藥的，伊有拿飼料袋，有喊五、六聲沒有人回答才進去的，斧頭不是
    我的云云，經查：
（一）被告於前述時間進入被害人圍欄鐵絲網內，手中握著馬達的接頭水管，當時馬
      達有一個已被搬出來放在鐵絲網外，另一個馬達和水管已經被破壞分開了，斧
      頭也放在鐵絲網外面馬達的旁邊等情，已據被害人乙○○指訴甚詳，被害人另
      指稱該土地有圍起來，是有內外之分的，別人不可以隨便進去，斧頭不是伊的
      ，沒見過這把斧頭等語，被告未得同意擅自進入他人有圍繞之土地，其動機顯
      有可疑。
（二）被告先於警訊時供稱：因為該地是停養的豬舍，有鋪地板的鐵板要購買，所以
      撥開圍籬鐵絲網進入豬舍內察看，從豬舍出來時在地上發現馬達與接頭的水管
      ，才將其拿起來看云云，復於偵訊及本院改稱：進去採草藥云云，顯見其供述
      反覆，互相矛盾，其實情不無疑義。上開處所四周有鐵絲網圍住，並非一開放
      之空間，一般人如要購買其內之物，應會聯絡通知物主始進入察看，豈有未經
      同意自行進入察看之理？又經被害人所供及該地之植物情況並觀察卷附照片，
      該地均係水泥地及雜草，並無由外觀察顯而易見之中藥藥草在內，被告於查獲
      時亦未發現有何藥草及採藥草之工具，是供稱係入內買鐵板或採草藥，應非實
      在。
（三）按認定犯罪事實所憑之證據，並不以直接證據為限，即綜合各種間接證據，本
      於推理作用，為認定犯罪事實之基礎，如無違背一般經驗法則，尚非法所不許
      ，最高法院四十四年台上字第七０二號判例參照。本件雖無被告竊盜之直接證
      據，惟被告既未經允許入內，動機可疑，又無法說明查獲現狀，且當時手握水
      管，而馬達已被破壞搬出，現場尚有非被害人所有之斧頭，依上開各種間接證
      據，本於推理作用，互為印證，自可認定其以斧頭破壞馬達加以行竊之事實，
      是其上開所辯，顯為卸責之詞，不足採信。此外復有卷附照片數幀及斧頭一把
      扣案可資佐證，本件事證明確，被告犯行應堪認定。
二、查斧頭至為鋒銳，持之以行兇，足以造成人身傷害，自屬兇器之一種，被告竟持
    之以竊盜，故核其所為，係犯刑法第三百二十一條第一項第三款之攜帶兇器竊盜
    罪。被告於七十八年間，因違反懲治盜匪條例案件，經台灣高雄地方法院判處有
    期徒刑八年六月，褫奪公權五年，於八十七年七月九日執行完畢，有台灣高等法
    院被告全國前案紀錄表在卷可憑，其於執行完畢後五年以內再犯有期徒刑以上之
    罪，為累犯，應依刑法第四十七條之規定加重其刑。爰審酌被告素行（有多次竊
    盜前科紀錄）、犯罪之動機、手段、犯後否認犯行、所攜帶兇器之危險性、所竊
    財物價值非巨等一切情狀，量處如主文所示之刑。扣案斧頭一把雖為被告犯罪所
    用之物，惟被告否認為其所有，且尚乏證據足認為被告所有之物，爰不予宣告沒
    收，附此敘明。
據上論斷，應依刑事訴訟法第二百九十九條第一項前段，刑法第三百二十一條第一項
第三款、第四十七條，判決如主文。
本案經檢察官廖俊豪到庭執行職務。
中      華      民      國    九十    年    一    月      二十一      日
                                      臺灣屏東地方法院刑事第三庭
                                          審判長法  官  黃國永
                                                法  官  陳姵君
                                                法  官  翁世容
右正本證明與原本無異。
對於本判決如有不服應於收受送達後十日內向本院提出上訴書狀上訴於台灣高等法院
高雄分院並按他造當事人之人數附具繕本。
                                               書記官   潘美碧
中      華      民      國      九十一      年      一    月   二十一   日
附錄
中華民國刑法第三百二十一條第一項第三款
犯竊盜罪而有左列情形之一者，處六月以上五年以下有期徒刑：
三  攜帶兇器而犯之者。


司法院資訊處製作；財團法人民間司法改革基金會備份。
